臺灣板橋地方法院刑事判決　　　　　　　　　　　　　　九十一年度交易字第三號
　　公　訴　人　臺灣板橋地方法院檢察署檢察官
　　被　　　告　甲○○
右列被告因過失傷害案件，經檢察官提起公訴（九十年度偵字第一六五０五號），本
院判決如左：
    主  文
甲○○因過失傷害人，處有期徒刑月，如易科罰金，以佰元折算壹日。
    事  實
一、甲○○於民國（下同）九十年五月二十一日十八時二十分許，駕駛車號ＧＢ─５
    ７４５號自用小客車，沿臺北縣土城市○○路由明德路口往中正路口方向行駛，
    途經位於學士路八三之二號前，欲左轉進入位於對向車道路旁之「凱聖汽車修理
    廠」之際，本應注意車前狀況暨隨時採取必要之安全措施，並應注意其左轉車須
    禮讓直行車先行，而依當時情形又無不能注意之情事，竟疏未注意前方適有乙○
    ○騎乘車號ＭＣＰ─３８６號機車自對向車道駛來之狀況，並疏未注意雙方會車
    時相互間隔不得少於半公尺，復疏未採取閃避或剎停等候之必要安全措施，即貿
    然驅車前行左轉，致其車左前方保險桿碰撞潘車左側腳踏板後方車殼，乙○○遭
    此撞擊重心失衝後，旋即向右前方傾倒，並衝撞路旁停放之機車及自用小貨車，
    因而受有左髖股骨轉子間粉碎性骨折、左股骨幹骨折、右肱骨骨折併橈神經受傷
    及胸部、腰部多處挫傷等傷害。
二、案經乙○○訴由臺北縣政府警察局土城分局報請臺灣板橋地方法院檢察署檢察官
    偵查起訴。
    理  由
一、訊據被告甲○○對於其在前述時、地駕車發生車禍一節，固坦承不諱，惟矢口否
    認有何過失情事，辯稱：伊駕車行至上開車禍地點時，係因告訴人乙○○無照騎
    乘機車疾速駛來，乃煞車不及發生碰撞，伊並無過失情事云云。經查：右揭事實
    ，迭據告訴人乙○○於警訊時、偵查中及本院審理時指訴綦詳，並有診斷證明書
    一紙、道路交通事故報告調查表一份、車禍現場暨車損照片四幀附卷可稽，復經
    檢察官親赴肇事地點現場勘驗查證屬實，製有勘驗筆錄一份、現場草圖一紙、車
    禍現場暨車損照片十二幀在卷足憑，且當時被告與告訴人雙方車輛之碰撞部分別
    係被告汽車之左前方保險桿及告訴人機車之左側腳踏板後方車殼，復據告訴人與
    被告供明在卷，並有上開車損照片在卷可查，足見告訴人機車已先行橫越被告汽
    車前方後，始遭後行至碰撞地點之被告汽車撞擊倒落，準此以觀，實難認被告當
    時有注意車前狀況及隨時採取必要安全措施之情事，亦難認其會車時有與告訴人
    機車保持半公尺以上安全間隔之行為，再參諸被告復於本院審理時供稱：「‧‧
    ‧，我要煞車也來不及，我轉彎前還沒看到他（指告訴人機車），我是在轉彎的
    時候才看到他‧‧‧」等語（參見本院審理筆錄第二頁），益徵被告駕車行經上
    開肇事地點時，確係疏未注意前方對向車道是否有其他車輛駛來，並疏未禮讓直
    行車先行，復疏未採取閃避或煞停等候等必要安全措施，即貿然驅車左轉而肇事
    ，並造成告訴人受有前開傷害。至公訴意旨雖以被告「未行至交岔路口中心即搶
    先左轉」及「轉彎車未讓直行車先行」為據，認其有違反道路交通安全規則第一
    百零二條第一項第四款、第六款規定之過失情事云云，然道路交通安全規則第一
    百零二條規定，既係汽車行駛至「交岔路口」之行進、轉彎等規範，自須汽車行
    至「交岔路口」之際，始有其適用餘地，而本案肇事地點並非交岔路口一節，復
    有上開道路交通事故報告調查表、勘驗筆錄、現場草圖、車禍現場照片在卷可查
    ，揆諸上述說明，自難認被告有何違反道路交通安全規則第一百零二條第一項第
    四款、第六款規定之過失情事，公訴意旨就此部分容有誤會，併此敘明。綜上所
    述，被告前開辯解，顯屬事後圖卸推托之詞，要無足採。
二、按汽車行駛時，駕駛人應注意車前狀況，並隨時採取必要之安全措施，又汽車交
    會時，會車相互之間隔不得少於半公尺，道路交通安全規則第九十四條第三項、
    第一百條第五款分別定有明文。本件被告駕車行至肇事地點，與對向駛來之告訴
    人機車交會之際，疏未注意車前狀況及隨時採取必要之安全措施，又疏未注意會
    車相互之間隔不得少於半公尺，依當時情形，又無不能注意之情事，竟疏未注意
    而貿然驅車左轉，以致肇事，造成告訴人受有前開傷害，其行為顯有過失，且該
    過失行為與告訴人之傷害間，亦顯有相當因果關係，本案事證已臻明確，被告犯
    行洵堪認定。
三、核被告所為，係犯刑法第二百八十四條第一項之過失傷害罪。爰審酌被告素行狀
    況（無前科，有臺灣高等法院檢察署刑案紀錄簡覆表一份附卷可查）、所生危害
    及犯罪後猶飾詞矯辯態度不佳等一切情狀，量處如主文所示之刑，並諭知易科罰
    金之折算標準，以示懲戒。
據上論斷，應依刑事訴訟法第二百九十九條第一項前段，刑法第二百八十四條第一項
、第四十一條第一項前段，罰金罰鍰提高標準條例第一條前段、第二條，判決如主文
。
本案經檢察官洪家原到庭執行職務
中      華      民      國      九十一      年     一     月    二十九  日
                                        臺灣板橋地方法院交通法庭
                法  官  王  屏  夏
右正本證明與原本無異。
如不服本判決，應於判決送達後十日內，向本院提出上訴狀。
                                            書記官  楊  璧  華
中      華      民      國      九十一      年     一     月     三十   日
附錄本案論罪科刑法條全文：
刑法第二百八十四條：
因過失傷害人者，處六月以下有期徒刑、拘役或五百元以下罰金。致重傷者，處一年
以下有期徒刑、拘役或五百元下罰金。
從事業務之人，因業務上之過失傷害人者，處一年以下有期徒刑、拘役或一千元以下
罰金。致重傷者，處三年以下有期徒刑、拘役或二千元以下罰金。
